臺灣新北地方法院刑事判決
                                   111年度審金訴字第48號
公  訴  人  臺灣新北地方檢察署檢察官
被      告  薛冠榮




上列被告因違反洗錢防制法等案件，經檢察官提起公訴（111年
度偵字第23281號）暨移送併辦（111年度偵字第23558號、第262
81號、第27979號、第30673號、第31083號、第31088號、第3115
0號、第31973號、第31982號、第32396號、第33175號、第35087
號、第35874號、第35877號、第36022號），被告於準備程序中
就被訴事實為有罪之陳述，經告知簡式審判程序之旨，並聽取當
事人之意見後，本院合議庭裁定由受命法官獨任進行簡式審判程
序，判決如下：
    主  文
薛冠榮幫助犯洗錢防制法第十四條第一項之洗錢罪，處有期徒刑
肆月，併科罰金新臺幣伍萬元，罰金如易服勞役，以新臺幣壹仟
元折算壹日。
    事  實
一、薛冠榮明知金融帳戶係攸關個人信用之專用物品，而依一般
    社會生活通常經驗，可預見將金融帳戶資料提供他人使用，
    可能幫助他人利用該帳戶作為向社會大眾詐欺取財時，指示
    被害人匯入款項及行騙之人提（匯）款之工具，遮斷資金流
    動軌跡，以掩飾、隱匿犯罪所得財物之目的，竟基於縱使他
    人以其金融機構帳戶實施詐欺取財，以及掩飾、隱匿犯罪所
    得財物等犯罪目的使用，亦不違背其本意之幫助詐欺取財及
    幫助洗錢之不確定故意，於民國110年11月中旬某日，在臺
    北市萬華區成都路與昆明街之全家便利商店前，將其所申辦
    之合作金庫商業銀行帳號000-000000000000號帳戶(下稱Ａ帳
    戶)、日盛國際商業銀行帳號000-00000000000000號帳戶(下
    稱Ｂ帳戶)、中國信託商業銀行000-000000000000號帳戶（下
    稱Ｃ帳戶）存摺、提款卡（含密碼）、網路銀行帳號（含密
    碼）等帳戶資料，同時交付予真實姓名年籍均不詳、通訊軟
    體LINE暱稱「小陳」之詐欺集團成員使用，容任詐欺集團作
    為遂行詐欺取財之犯罪工具並掩飾、隱匿不法所得之去向。
    而該詐欺集團取得上開Ａ、Ｂ、Ｃ帳戶資料後，即基於共同意
    圖為自己不法所有之詐欺取財及洗錢之犯意聯絡，先由該詐
    欺集團成員分別於如附表「詐欺方式」欄所示時間、方式，
    對如附表「告訴人/被害人」欄所示之人施用詐術，致渠等
    各陷於錯誤，於如附表「轉匯時間」欄所示時間，轉匯如附
    表「轉匯金額」欄所示款項，至如附表所示薛冠榮申辦之帳
    戶內，旋由詐欺集團成員提領殆盡或轉匯而出，以此方式製
    造金流之斷點，致無法追查受騙金額之去向，而隱匿該等犯
    罪所得。嗣因如附表「告訴人/被害人」欄所示之人，均察
    覺受騙而報警處理，始循線查悉上情。
二、案經鄭伃良、吳惠如、黃政修、張瑞娟、郭俊良、呂美慧、
    蔡敏郎、張瑜泉、于為崧、王麗雲、張燕翎、阮清安、林明
    懿、葉美慧、蔡滄淳、沈駿宏、陳彤維、黃美惠、蔡政宏、
    姜智能分別訴由新北市政府警察局新莊分局移送臺灣新北地
    方檢察署檢察官偵查起訴暨移送併辦。
    理  由
一、訊據被告薛冠榮對於上揭犯行坦承不諱，復據如附表所示之
    告訴人、被害人於警詢中指訴明確，並有如附表相關卷證欄
    中所示之書證及被告所申辦Ａ、Ｂ、Ｃ帳戶之開戶暨交易明細
    各1份在卷可稽，足認被告具任意性之自白與事實相符。本
    案事證明確，被告犯行堪以認定，應予依法論科。
二、論罪科刑：
  ㈠按刑法第30條之幫助犯，係以行為人主觀上有幫助故意，客
    觀上有幫助行為，即對於犯罪與正犯有共同認識，而以幫助
    意思，對於正犯資以助力，但未參與實行犯罪之行為者而言
    。幫助犯之故意，除需有認識其行為足以幫助他人實現故意
    不法構成要件之「幫助故意」外，尚需具備幫助他人實現該
    特定不法構成要件之「幫助既遂故意」，惟行為人只要概略
    認識該特定犯罪之不法內涵即可，無庸過於瞭解正犯行為之
    細節或具體內容。金融帳戶乃個人理財工具，依我國現狀，
    申設金融帳戶並無任何特殊限制，且可於不同之金融機構申
    請多數帳戶使用，是依一般人之社會通念，若見他人不以自
    己名義申請帳戶，反而收購或借用別人之金融帳戶以供使用
    ，並要求提供提款卡及告知密碼，則提供金融帳戶者主觀上
    如認識該帳戶可能作為對方收受、提領特定犯罪所得使用，
    對方提領後會產生遮斷金流以逃避國家追訴、處罰之效果，
    仍基於幫助之犯意，而提供該帳戶之提款卡及密碼，以利洗
    錢實行，仍可成立一般洗錢罪之幫助犯（最高法院108年度
    台上大字第3101號裁定意旨參照）。查被告於110年11月中
    旬某日，將其所申辦之上開Ａ、Ｂ、Ｃ帳戶之存摺、提款卡（
    含密碼）及網路銀行帳號（含密碼），交予「小陳」之人，
    供「小陳」所屬之詐欺集團成員，對如附表所示之告訴人、
    被害人以如附表所示之方式施以詐術，而致渠等陷於錯誤，
    並依指示轉匯款項至被告所申辦之上開各帳戶，嗣旋遭同詐
    欺集團不詳成員提領一空或轉匯而出，被告所為固未直接實
    行詐欺取財、掩飾、隱匿犯罪所得之構成要件行為，惟其提
    供帳戶資料予詐欺集團成員使用，確對詐欺集團成員遂行詐
    欺取財、掩飾、隱匿犯罪所得資以助力，有利詐欺取財及洗
    錢之實行。
　㈡罪名：
　　核被告所為，係犯刑法第30條第1項前段、第339條第1項之
    幫助詐欺取財罪、刑法第30條第1項前段、洗錢防制法第14
    條第1項之幫助洗錢罪。又本案之詐欺方式，雖均屬詐欺集
    團所犯，然並無積極證據證明被告知悉該集團成員達3人以
    上，或知悉該詐欺集團所使用之詐欺方式，是本案尚難認犯
    有刑法第339條之4第1項各款之幫助加重詐欺取財罪名，附
    此敘明。
　㈢罪數：
　⒈被告以一提供帳戶之幫助行為，致告訴人呂美慧（即附表編
    號6）聽從詐欺集團成員指示，先後2次轉帳至被告Ａ帳戶內
    ，係於密接時、地所為，且持續侵害同一法益，各行為間獨
    立性極為薄弱，依一般社會健全觀念，難以強行分開，應視
    為數個舉動之接續施行，合為包括一行為予以評價較為合理
    ，為接續犯，僅成立單純一罪。
　⒉被告以一行為同時提供Ａ、Ｂ、Ｃ帳戶之幫助行為，使詐欺集團
    成員向如附表所示告訴人或被害人，為詐欺行為及洗錢犯行
    ，係以一行為而觸犯數罪名，為想像競合犯，應依刑法第55
    條前段規定，從一重論以幫助洗錢罪。又被告一提供帳戶之
    行為，觸犯如附表23個所示之罪，係以一行為而犯數罪名，
    應依想像競合犯之規定，論以一重之幫助洗錢罪，檢察官就
    附表編號2至23所示部分移送併辦，與原起訴附表編號1之犯
    罪事實有想像競合犯之裁判上一罪關係，為起訴效力所及，
    本院基於裁判不可分之原則，自得併予審究，附此敘明。
　㈣刑之加重減輕事由：　
　⒈被告前於106、107年間因違反毒品危害防制條例、藥事法等
    案件，經法院分別判處罪刑確定，復經本院以108年度聲字
    第44號裁定應執行有期徒刑11月確定，於108年6月5日執行
    完畢；又於107年間因竊盜案件，經本院以108年度審易字第
    672號判決處有期徒刑6月確定，於108年8月20日易科罰金執
    行完畢紀錄等情，為被告所不爭執，並經檢察官於本院審理
    時主張被告構成累犯暨請求加重其刑，復有檢察官檢具之刑
    案資料查註紀錄表在卷可參，核與卷附臺灣高等法院被告前
    案紀錄表、在監在押全國紀錄表相符，是被告於有期徒刑執
    行完畢後5年內，故意再犯本案有期徒刑以上之罪，符合刑
    法第47條第1項之累犯要件。又法院應區分行為人所犯情節
    ，裁量是否依刑法第47條第1項累犯規定加重其刑，以避免
    因一律適用累犯加重規定，致生行為人所受刑罰超過其所應
    負擔之罪責，其人身自由因此遭受過苛之侵害，而不符憲法
    罪刑相當原則。本院依司法院釋字第775號解釋之意旨，審
    酌被告上開前科紀錄所犯者為違反藥事法、毒品危害防制條
    例、竊盜等案件，與本案所為之幫助洗錢犯行，犯罪型態不
    同，犯罪情節、不法內涵與所涉惡性亦屬有別，兩者間顯無
    延續性或關聯性，認無依刑法第47條第1項規定加重被告本
    案犯罪法定最低本刑之必要，爰不加重被告本案犯罪之最低
    本刑，惟該罪法定最高本刑部分，依法仍應加重。
　⒉按犯前2條之罪，在偵查或審判中自白者，減輕其刑，洗錢防
    制法第16條第2項定有明文。被告於偵查、本院審理時對於
    所犯同法第14條第1項之罪均自白不諱，依前開規定，應予
    減輕其刑。又被告既係對正犯資以助力而未參與犯罪構成要
    件行為之實行，為洗錢罪之幫助犯，爰依刑法第30條第2項
    之規定，按正犯之刑減輕之，並依刑法第70條規定遞減之。
  ㈤爰審酌被告提供其所開立之金融帳戶存摺、提款卡、網路銀
    行帳號及密碼予詐欺集團使用，助長詐騙財產犯罪之風氣，
    造成無辜民眾受騙而受有金錢損失，實為當今社會層出不窮
    之詐財事件所以發生之根源，導致社會互信受損，擾亂金融
    交易往來秩序，影響層面廣泛，且亦因被告提供帳戶，致使
    執法人員難以追查該詐騙犯罪人之真實身分，告訴人等難以
    追回遭詐欺之金額，所為殊值非難，惟念其犯罪後已坦承犯
    行，尚知悔悟，其本身尚非實際參與本案詐欺取財、洗錢正
    犯之行為，兼衡其犯罪之動機、目的、手段、交付帳戶之數
    量、被害人數非微、告訴人等所受損失程度，暨被告自陳大
    學肄業之智識程度、從事裝潢拆除為業，月收入約4萬元，
    患有重疾、無親屬須扶養之家庭生活狀況等一切情狀，量處
    如主文所示之刑，並就罰金部分諭知易服勞役之折算標準。
三、沒收：
  ㈠按刑法有關犯罪利得沒收之規定，採取義務沒收之立法，使
    犯罪行為人不能坐享犯罪之成果，以杜絕犯罪誘因，然而，
    苟無犯罪所得，或無法證明有犯罪所得，自不生利得剝奪之
    問題。是以，在幫助犯之情形，苟幫助犯並未因其幫助行為
    而獲得任何犯罪所得（如未自正犯處取得任何利益）或無法
    證明其有犯罪所得，自不生利得剝奪之問題，亦不需就正犯
    所獲得之犯罪所得而負沒收、追徵之責。經查，被告固將本
    案Ａ、Ｂ、Ｃ帳戶資料提供他人遂行詐欺及洗錢之犯行，惟供
    稱未因提供上開帳戶而獲有報酬，且依卷內現存證據並無證
    據可認被告已實際獲取犯罪所得而受有何不法利益，依前開
    說明，即無從宣告沒收犯罪所得，附此敘明。
  ㈡至被告非實際上轉匯或提領贓款之人，無掩飾隱匿詐欺贓款
    之犯行，非洗錢防制法第14條第1項之正犯，自無洗錢防制
    法第18條第1項沒收規定之適用，附此敘明。另被告提供之Ａ
    、Ｂ、Ｃ帳戶資料，已由詐欺集團成員持用，未據扣案，且該
    物品可隨時停用、掛失補辦，不具刑法上之重要性，而無宣
    告沒收之必要，依刑法第38條之2第2項之規定，不予宣告沒
    收，併此指明。　
據上論斷，應依刑事訴訟法第273條之1第1項、第299條第1項前
段，洗錢防制法第14條第1項、第16條第2項，刑法第11條、第30
條第1項前段、第2項、第339條第1項、第55條、第47條第1項、
第42條第3項前段，刑法施行法第1條之1第1項，判決如主文。
本案經檢察官江祐丞偵查起訴暨移送併辦，檢察官高智美到庭執
行職務。
中　　華　　民　　國　　111 　年　　10　　月　　14　　日
                  刑事第二十五庭  法  官  王綽光
上列正本證明與原本無異。
如不服本判決，應於判決送達後20日內敘明上訴理由，向本院提
出上訴狀（應附繕本），上訴於臺灣高等法院。其未敘述上訴理
由者，應於上訴期間屆滿後20日內向本院補提理由書「切勿逕送
上級法院」。
                                  書記官  張家瑋
中　　華　　民　　國　　111 　年　　10　　月　　18　　日
附錄本案論罪科刑法條：
●洗錢防制法第14條
有第二條各款所列洗錢行為者，處7年以下有期徒刑，併科新臺
幣5百萬元以下罰金。
前項之未遂犯罰之。
前二項情形，不得科以超過其特定犯罪所定最重本刑之刑。
●中華民國刑法第339條
（普通詐欺罪）
意圖為自己或第三人不法之所有，以詐術使人將本人或第三人之
物交付者，處 5 年以下有期徒刑、拘役或科或併科 50 萬元以
下罰金。
以前項方法得財產上不法之利益或使第三人得之者，亦同。
前二項之未遂犯罰之。
●刑法第30條第1項前段、第2項
幫助他人實行犯罪行為者，為幫助犯。雖他人不知幫助之情者，
亦同。
幫助犯之處罰，得按正犯之刑減輕之。
　◎附表：
編號 告訴人/被害人    詐騙方式  轉匯時間 轉匯金額 (新臺幣)    相關卷證 　　　  備註 1 告訴人鄭伃良 詐欺集團成員於110年11月30日某時許，以LINE通訊軟體加入鄭伃良為好友，並佯稱可投資股票，穩賺不賠云云，致鄭伃良陷於錯誤，依指示將其中右列1筆款項轉匯至被告所申辦之Ａ帳戶內。 110年12月22日9時5分許 3,000元 ‧告訴人鄭伃良於警詢時之指訴（見偵23281卷第7至9頁）。 ‧LINE通訊軟體對話紀錄1份（見偵23281卷第23至31頁）。 即本訴 2 告訴人吳 惠 如 詐欺集團成員於110年11月1日某時許，以LINE暱稱「柯子琳-富地金融」加入吳惠如為好友，佯稱可用富盈金投投資網站投資獲利云云，致吳惠如陷於錯誤，依指示將其中右列1筆款項轉匯至被告所申辦之Ｃ帳戶內。 110年12月20日21時11分許 1萬8,888元 ‧告訴人吳惠如於警詢時之指訴（見偵35875卷第13至16頁）。 ‧LINE通訊軟體對話紀錄、手機轉帳截圖照片各1份（見偵35875卷第17至34頁）。 即併辦附表編號1 3 告訴人黃政修 詐欺集團成員於110年12月間某日，以LINE通訊軟體聯繫黃政修，佯稱可加入穆迪基金操作股票獲利云云，致黃政修陷於錯誤，依指示將其中右列1筆款項轉匯至被告所申辦之Ａ帳戶內。 110年12月21日22時1分許 3,000元 ‧告訴人黃政修於警詢時之指訴（見偵31150卷第43至44頁）。 ‧LINE通訊軟體對話紀錄、手機轉帳截圖照片各1份（見偵31150卷第45至64頁）。 即併辦附表編號2 4 告訴人張瑞娟 詐欺集團成員於110年11月30日某時，透過LINE通訊軟體與張瑞娟聯絡，佯稱其為穆迪投資員工，可透過老師教學投資股票云云，致張瑞娟陷於錯誤，依指示將其中右列1筆款項轉匯至被告所申辦之Ａ帳戶內。 110年12月21日22時26分許 3,000元 ‧告訴人張瑞娟於警詢時之指述（見偵31083卷第15至17頁）。 ‧手機轉帳截圖照片1份（見偵31083卷第51頁）。 即併辦附表編號3 5 告訴人郭俊良 詐欺集團成員於110年11月12日某時，以LINE暱稱「君子不器」與郭俊良聯絡，佯稱可下載穆迪APP，加入會員獲取內線消息云云，致郭俊良陷於錯誤，依指示將其中右列1筆款項轉匯至被告所申辦之Ａ帳戶內。 110年12月21日22時34分許 3,000元 ‧告訴人郭俊良於警詢時之指訴（見偵36022卷第11至13頁）。 ‧手機交易明細截圖1份（見偵36022卷第27至31頁）。 即併辦附表編號4 6 告訴人呂美慧 詐欺集團成員於110年12月間某日，透過電話聯繫呂美慧，並佯稱可加入LINE群組「穆迪VIP社群303（308）」，群組內有分析師，可跟著操作股票云云，致呂美慧陷於錯誤，依指示將其中右列2筆款項轉匯至被告所申辦之Ａ帳戶內。 110年12月21日22時51分許 3,000元 ‧告訴人呂美慧於警詢時之指訴（見偵30673卷第7至9頁）。 ‧LINE通訊軟體對話紀錄、手機轉帳交易畫面截圖照片各1份（見偵30673卷第25至29頁）。 即併辦附表編號5    110年12月21日23時7分許 3,000元   7 告訴人蔡敏郎 詐欺集團成員於110年12月5日16時11分許，透過LINE聯繫蔡敏郎，佯稱可加入群組「文翰波段控股VIPF157」投資股票云云，致蔡敏郎陷於錯誤，依指示將其中右列1筆款項轉匯至被告所申辦之Ａ帳戶內。 110年12月21日22時38分許  3,000元 ‧告訴人蔡敏郎於警詢時之指訴（見偵31150卷第65至67頁）。 ‧LINE通訊軟體對話紀錄、手機轉帳截圖照片各1份（見偵31150卷第70至71頁）。 即併辦附表編號6  8 告訴人張瑜泉 詐欺集團成員於110年12月22日1時43分許前某時許，透過LINE通訊軟體聯繫張瑜泉，佯稱可加入投資群組獲利云云，致張瑜泉陷於錯誤，依指示將其中右列1筆款項轉匯至被告所申辦之Ａ帳戶內。 110年12月22日1時43分許 3,000元 ‧告訴人張瑜泉於警詢時之指訴（見偵31150卷第191至194頁）。 ‧LINE通訊軟體對話紀錄、手機轉帳截圖照片1張（見偵31150卷第195頁）。 即併辦附表編號7 9 告訴人于為崧 詐欺集團成員於110年11月中旬某日，撥打電話與于為崧聯繫，佯稱可加入穆迪APP投資獲利云云，致于為崧陷於錯誤，依指示將其中右列1筆款項轉匯至被告所申辦之Ａ帳戶內。 110年12月22日12時37分許 3,000元 ‧告訴人于為崧於警詢時之指訴（見偵31150卷第73、74頁）。 ‧LINE通訊軟體對話紀錄、穆迪APP介面、手機轉帳截圖照片各1份（見偵31150卷第75至178頁）。 即併辦附表編號8 10 被害人吳建興 詐欺集團成員於110年10月間某日，透過LINE通訊軟體聯繫吳建興，佯稱可加入股票投資VIP會員，跟著老師操作股票獲利云云，致吳建興陷於錯誤，依指示轉匯右列款項至被告所申辦之Ａ帳戶內。 110年12月22日17時30分許 3,000元 ‧被害人吳建興於警詢時之指訴（見偵31150卷第181至183頁）。 ‧LINE通訊軟體對話紀錄、穆迪APP介面截圖畫面各1份（見偵31150卷第185至187、198至220頁）。 即併辦附表編號9 11 告訴人王麗雲 詐欺集團成員於110年11月22日某時許，以LINE暱稱「小彤」加入王麗雲為好友，佯稱可加入社團投資股票，保證獲利云云，致王麗雲陷於錯誤，依指示將其中右列1筆款項轉匯至被告所申辦之Ａ帳戶內。 110年12月22日17時59分許 3,000元 ‧告訴人王麗雲於警詢時之指訴（見偵33175卷第13、14頁）。 ‧LINE通訊軟體對話紀錄、手機轉帳截圖畫面各1份（見偵33175卷第21至47頁）。 即併辦附表編號10 12 告訴人張燕翎 詐欺集團成員於110年11月11日某時，透過LINE通訊軟體與張燕翎聯絡，佯稱可下載穆迪APP，會教學如何操作買賣股票云云，致張燕翎陷於錯誤，依指示將其中右列1筆款項轉匯至被告所申辦之Ａ帳戶內。 110年12月22日18時19分許 3,000元 ‧告訴人張燕翎於警詢時之指訴（見偵31088卷第7至12頁）。 ‧LINE通訊軟體對話紀錄、手機轉帳截圖照片各1份（見偵31088卷第14至20頁）。 即併辦附表編號11 13 告訴人阮清安 詐欺集團成員於110年11月16日14時53分許，透過LINE群組「MOODY's外資獲利VIP社群067」與阮清安聯絡，佯稱群組中會分享投資訊息、股票教學云云，致阮清安陷於錯誤，依指示將其中右列1筆款項轉匯至被告所申辦之Ａ帳戶內。 110年12月22日19時26分許 3,000元 ‧告訴人阮清安於警詢時之指訴（見偵31150卷第13至16頁）。 ‧LINE通訊軟體對話紀錄、手機轉帳截圖照片各1份（見偵31150卷第17至22頁）。 即併辦附表編號12 14 告訴人林明懿 詐欺集團成員於110年11月26日某時，透過LINE通訊軟體聯繫林明懿，並佯稱可使用穆迪APP投資股票云云，致林明懿陷於錯誤，依指示將其中右列1筆款項轉匯至被告所申辦之Ａ帳戶內。 110年12月22日19時45分許 3,000元 ‧告訴人林明懿於警詢時之指訴（見偵31150卷第31、32頁）。 ‧LINE通訊軟體對話紀錄、轉帳交易明細、穆迪APP介面截圖畫面各1份（見偵31150卷第33至41頁）。 即併辦附表編號13 15 告訴人葉美慧 詐欺集團成員於110年11月19日14時20分許，以LINE暱稱「Stacey羽彤」聯繫葉美慧，並佯稱可使用穆迪APP投資股票云云，致葉美慧陷於錯誤，依指示將其中右列1筆款項轉匯至被告所申辦之Ａ帳戶內。 110年12月23日9時18分許 4,000元 ‧告訴人葉美慧於警詢時之指訴（見偵35087卷第39至44頁）。 ‧LINE通訊軟體對話紀錄、轉帳交易明細截圖畫面各1份（見偵35087卷第69至75頁）。 即併辦附表編號14 16 告訴人蔡滄淳 詐欺集團成員於110年11月間某日，傳送手機簡訊予蔡滄淳，並佯稱可使用穆迪APP投資股票云云，致蔡滄淳陷於錯誤，依指示將其中右列1筆款項轉匯至被告所申辦之Ｂ帳戶內。 110年12月23日14時22分許 3,000元 ‧告訴人蔡滄淳於警詢時之指訴（見偵35877卷第11、12頁）。 ‧LINE通訊軟體對話紀錄、存摺內頁影本各1份（見偵35877卷第39、41頁）。 即併辦附表編號15 17 告訴人沈駿宏 詐欺集團成員於110年12月間某日，透過LINE通訊軟體與沈駿宏聯絡，佯稱可下載APP Moody's Professional投資台股獲利云云，致沈駿宏陷於錯誤，依指示將其中右列1筆款項轉匯至被告所申辦之Ｂ帳戶內。 110年12月23日14時26分許 3,000元 ‧告訴人沈駿宏於警詢時之指訴（見偵26281卷第7至10頁）。 ‧Moody'sProfessionalAPP介面截圖畫面、郵局帳戶交易明細各1份（見偵26281卷第11、19至21頁）。 即併辦附表編號16 18 告訴人陳彤維 詐欺集團成員於110年11月17日某日，撥打電話與陳彤維聯繫，佯稱可下載穆迪APP操作股票云云，致陳彤維陷於錯誤，依指示將其中右列1筆款項轉匯至被告所申辦之Ｂ帳戶內。 110年12月23日14時42分許 3,000元 ‧告訴人陳彤維於警詢時之指訴（見偵31973卷第7至17頁）。 ‧LINE通訊軟體對話紀錄、轉帳交易明細各1份（見偵31973卷第31、55至67頁）。 即併辦附表編號17 19 告訴人黃美惠 詐欺集團成員於110年12月4日10時3分許，撥打電話與黃美惠聯繫，佯稱可至穆迪標準版網站投資票云云，致黃美惠陷於錯誤，依指示將其中右列1筆款項轉匯至被告所申辦之Ａ帳戶內。 110年12月23日15時1分許 3,000元 ‧告訴人黃美惠於警詢時之指訴（見偵31982卷第7、8頁）。 ‧LINE通訊軟體對話紀錄、手機轉帳截圖照片、穆迪APP介面畫面各1份（見偵31982卷第9至25頁）。 即併辦附表編號18 20 被害人陳美雲 詐欺集團成員於110年12月10日11時12分許，以LINE通訊軟體聯繫陳美雲，佯稱為穆迪投資公司，可幫忙代操股票云云，致陳美雲陷於錯誤，依指示轉匯如右列款項至被告所申辦之Ａ帳戶內。 110年12月23日15時42分許 3,000元 ‧被害人陳美雲於警詢時之指訴（見偵32396卷第13至15頁）。 ‧轉帳交易明細1份（見偵32396卷第21頁）。 即併辦附表編號19 21 告訴人蔡政宏 詐欺集團成員於110年12月間某日，撥打電話與蔡政宏聯繫，佯稱可儲值加入穆迪投資會員，會每日分享績優股票云云，致蔡政宏陷於錯誤，依指示將其中右列1筆款項轉匯至被告所申辦之Ｂ帳戶內。 110年12月24日10時47分許 3,000元 ‧告訴人蔡政宏於警詢時之指訴（見偵31150卷第23、24頁）。 ‧LINE通訊軟體對話紀錄、手機轉帳截圖畫面各1份（見偵31150卷第25至29頁）。 即併辦附表編號20 22 告訴人姜智能 詐欺集團成員於110年11月16日某時，以LINE通訊軟體聯繫姜智能，並佯稱為穆迪公司股票分析師，可教其投資云云，致姜智能陷於錯誤，依指示將其中右列1筆款項轉匯至被告所申辦之Ｂ帳戶內。 110年12月24日12時15分許 3,000元 ‧告訴人姜智能於警詢時之指訴（見偵27979卷第7、8頁）。 ‧LINE通訊軟體對話紀錄、穆迪APP介面、中信銀行交易明細各1份（見偵27979卷第27至39頁）。 即併辦附表編號21 23 被害人洪睿棋 詐欺集團成員於110年11月23日11時23分許，撥打電話聯絡洪睿棋，並佯稱為穆迪投資團隊人員，可加入VIP會員投資股票云云，致洪睿棋陷於錯誤，依指示將其中右列1筆款項轉匯至被告所申辦之Ａ帳戶內。 110年12月24日17時53分許 3,000元 ‧被害人洪睿棋於警詢時之指訴（見偵23558卷第9至13頁）。 ‧LINE通訊軟體對話紀錄及轉帳交易明細表各1份（見偵23558卷第25至41頁）。 即併辦附表編號22 ‧以上附表「Ａ、Ｂ、Ｃ帳戶」所指內容，同於犯罪事實欄所指被告所申辦之金融帳戶。 ‧以上附表標註「紅色字體」者，為原併辦意旨書附表誤載，更正後之內容。